臺灣苗栗地方法院刑事判決　　　　　　　100年度訴字第317號
公　訴　人　臺灣苗栗地方法院檢察署檢察官
被　　　告　張維峰
　　　　　　　（另案於法務部矯正署臺中監獄苗栗分監執行）
選任辯護人　廖宜祥律師
上列被告因違反毒品危害防制條例案件，經檢察官提起公訴（99
年度偵字第5771號、99年度毒偵字第1620號），本院判決如下：
    主  文
張維峰犯如附表一、二、三所示之罪，分別處如同附表罪名暨宣
告刑欄所示之刑（含主刑與從刑）。主刑部分應執行有期徒刑肆
年。
    事  實
一、張維峰曾因施用毒品案件，經強制戒治後，由臺灣桃園地方
    法院檢察署檢察官以88年度戒偵字第205 號為不起訴處分確
    定。嗣再因違反毒品危害防制條例案件，於民國89年12月26
    日，經臺灣新竹地方法院以89年度訴字第344 號判決，分別
    處有期徒刑10月、8 月，定應執行有期徒刑1 年4 月確定；
    又因違反槍砲彈藥刀械管制條例案件，於90年1 月8 日經臺
    灣新竹地方法院以89年度訴字第416 號判決處有期徒刑1 年
    4 月確定；復因犯妨害自由案件，於90年1 月15日經臺灣高
    等法院臺中分院以89年度上訴字第2128號判決有期徒刑8 月
    確定；再因違反槍砲彈藥刀械管制條例案件，於90年3 月16
    日經臺灣高等法院臺中分院以89年度上訴字第2431號判決處
    有期徒刑7 年確定。嗣經減刑並定應執行刑，於96年7 月16
    日經臺灣高等法院臺中分院以96年聲減字第62號裁定定應執
    行有期徒刑8 年確定，假釋出監後，於98年4 月14日因假釋
    期滿未經撤銷，而視為已執行完畢。
二、張維峰於附表一所載之時、地，購入第二級毒品甲基安非他
    命15包（總毛重422.42公克）後，意圖販賣而持有第二級毒
    品甲基安非他命。另基於施用海洛因與安非他命之犯意，於
    附表二、三所載之時、地，分別施用第一級毒品海洛因及第
    二級毒品安非他命各1 次。嗣因案遭通緝，為警於99年10
    月21日14時45分許，在苗栗縣頭份鎮○○街2 之6 號前逮捕
    並附帶搜索時，扣得針筒2 支、MINI- 333 型電子秤1 個、
    樂金行動電話機1 支（含0000000000門號SIM 卡1 張）、空
    夾鏈袋89個。張維峰復同意搜索，而為警於同日15時許，在
    頭份鎮○○路480 號2 樓201 號租屋處內，起獲安非他命吸
    食器1 組、安非他命2 包、針筒1 支、海洛因5 包（合計淨
    重1.07公克），及在頭份鎮○○街131 號3 樓B 房租屋處，
    再起獲安非他命吸食器1 組、安非他命13包，而查獲上情。
三、案經苗栗縣警察局竹南分局報告臺灣苗栗地方法院檢察署檢
    察官偵查後提起公訴。
    理  由
壹、證據能力部分：
    本院以下所引認定犯罪事實之證據，檢察官、被告、辯護人
    於本院審理中（本院卷第22頁反面、第33頁、第42頁至43頁
    ）均未對證據能力有所爭執，並表示沒有意見，本院自毋庸
    逐一贅述該等證據是否合於刑事訴訟法第159 條之1 至之4
    等之規定，依同法第159 條之5 規定及同條立法理由之意旨
    ，自均得採為認定犯罪事實之證據。
貳、實體部分：
一、被告張維峰對於附表一、二、三所載意圖販賣而持有第二級
    毒品甲基安非他命、施用第一級毒品海洛因、施用第二級毒
    品安非他命之犯罪事實，分別於警詢（偵5771卷第26、28頁
    ）偵查中（同上偵卷第80至81頁）及本院準備程序（問：對
    於檢察官起訴之犯罪事實有何意見？答：我承認檢察官起訴
    之施用第一級、第二級毒品，及意圖販賣而持有第二級毒品
    安非他命的犯罪事實「本院卷第32頁反面」），及審理時（
    問：本件施用第一級、第二級毒品各1 次你認罪？答：對。
    問：檢察官有變更起訴法條為意圖販賣而持有15包安非他命
    ，此部分你也認罪？答：是。問：對起訴施用第一級毒品、
    第二級毒品及意圖販賣而持有第二級毒品都認罪？答：是。
    問：是否知道認罪的意思，代表起訴書所載的犯罪事實都是
    對的？答：瞭解。問：認罪是否出於你的自由意識？答：是
    「本院卷第43頁反面至第44頁」）。經查：
  (一)被告上揭自白供述，核與證人即查獲本案之警察張志欽於偵
    查中所證述查獲之情節（同上偵卷第183 至185 頁），大致
    相符。再被告持有如附表五所示之物，復有苗栗縣警察局竹
    南分局竹南派出所搜索扣押筆錄、扣押物品目錄表3 份（同
    上偵卷第40至57頁）、查獲張維峰涉嫌毒品危害防制條例毒
    品初步鑑驗報告單1 紙（同上偵卷第58頁）、現場查獲及檢
    驗試劑照片共35張（同上偵卷第63至第75頁），在卷可資佐
    證。
  (二)扣案海洛因共5 包（合計淨重1.07公克、驗餘淨重0.98公克
    、空包裝總重1.20公克），經法務部調查局濫用藥物實驗室
    檢驗結果，均含第一級第6 項毒品海洛因成分，純度34.70%
    ，純質淨重0.37克，亦有該局99年12月29日調科壹字第0992
    3028830 號鑑定書附卷可稽（見同上偵卷第170 頁）。
  (三)扣案甲基安非他命共15包（驗餘前總毛重422.42公克、驗餘
    總毛重422.29公克、包裝塑膠袋總重約12.81 公克），經內
    政部警政署刑事警察局鑑定結果：驗前總毛重422.42公克，
    編號為A1至A15 ，隨機抽取編號A4鑑定，取其0.13公克鑑定
    用罄，於其中檢出二級毒品「甲基安非他命」（Methamphet
    amine ）及四級毒品，毒品先驅原料「麻黃（Ephedrine
    ）等成分，測得甲基安非他命純度約86% ；測得麻黃純度
    約12% ；依據抽測純度值，推估編號A1至A15 均含甲基安非
    他命之驗前總純質淨重約352.26公克；均含麻黃之驗前總
    純質淨重約49.15 公克。亦有該局99年11月22日刑鑑字第
    0990155248號鑑定書，附卷可稽（見同上偵卷第165 頁）。
  (四)被告張維峰確有施用海洛因與安非他命之事實，復有濫用藥
    物尿液檢驗檢體監管紀錄表、苗栗縣警察局竹南分局偵辦違
    反毒品危害防制條例案件尿液鑑驗代碼對照表各1 份（見同
    上偵卷第61至62頁）、中山醫學大學附設醫院檢驗科藥物檢
    測中心於99年11月4 日出具之尿液檢驗報告1 份（同上偵卷
    第97頁），在卷可按。
  (五)按安非他命係政府嚴格查緝之毒品，非可公然買賣，每次買
    賣之價量，常隨雙方關係之深淺、資力、需求程度及對行情
    之認知等因素而有差異。又毒品之價格昂貴，取得不易，通
    常亦僅僅購入極其微量之毒品，要無持有大量毒品，或一次
    購入大量毒品之必要。是本件被告1 次以20萬元之代價，向
    真實姓名年籍均不詳，綽號為「阿正」之成年男子購入重量
    達422.42公克之甲基安非他命（含供己施用之海洛因5 包，
    淨重1.07公克），就甲基安非他命部分，數量甚多，顯非購
    入後僅僅為供己施用而已，是被告自白有意圖販賣而持有之
    犯意，堪予認定。
  (六)綜上所述，足徵被告自白意圖販賣而持有第二級毒品，與施
    用第一級毒品、第二級毒品與事實相符，犯行明確，應依法
    論科。
二、論罪科刑部分：
  (一)核被告就附表一部分所為，係犯毒品危防制條例第5 條第2
    項意圖販賣持有第二級毒品罪；附表二部分，係犯同條例第
    10條第1 項施用第一級毒品罪；附表三部分，係犯同條例第
    10條第2 項施用第二級毒品罪。上開三罪構成要件有別，係
    數行為，均應分論併罰之。至被告因施用而持有海洛因與安
    非他命之低度行為，為施用之高度行為所吸收，自不另論持
    有罪。
  (二)按「犯第四條至第八條之罪於偵查及審判中均自白者，減輕
    其刑。」，毒品危害防制條例第17條第2 項定有明文。本件
    被告所犯意圖販賣而持有第二級毒品部分，於偵查（毒偵16
    20卷第27至28頁）、本院審理中（本院卷第32頁、第43頁反
    面至第44頁）均有自白，爰依上開規定予以減輕其刑。
  (三)被告有如犯罪事實欄所載之科刑及執行完畢紀錄，本件係於
    上開有期徒刑行完畢後，5 年內因故意再犯有期徒刑以上之
    罪，均應就如附表一、二、三所示之罪，依刑法第47條第1
    項累犯之規定，加重其刑。被告所犯如附表一所示之罪，同
    時有加重其減輕之事由，亦應依刑法第71條第1 項之規定，
    先加後減之。
  (四)爰審酌被告意圖販賣而持有第二級毒品之數量，總毛重達42
    2.42公克，有助長社會毒品氾濫之潛在危害；又被告前有施
    用毒品之前科紀錄，未能戒除毒癮，又再犯施用第一、二級
    毒品罪。再兼衡被告之犯罪動機、目的、手段、生活狀況、
    前科紀錄之品性、智識程度及犯後坦承所犯，態度良好等一
    切情狀，就其所犯意圖販賣而持有第二級毒品，及施用第一
    級毒品、第二級毒品之各次犯行，分別量處如同附表罪名暨
    宣告刑欄所示之刑，並定其應執行之刑如主文所示。
  (五)起訴書原記載被告就附表一部分所為，係涉犯毒品危害防制
    條例第4 條第2 項之販賣第二級毒品罪，惟業經公訴檢察官
    於本院準備程序及審理時更正起訴法條為第5 條第2 項之意
    圖販賣而持有第二級毒品罪（見本院卷第20頁反面、第32頁
    反面、第41頁反面、第44頁反面），依檢察一體原則，本院
    自毋庸再變更起訴法條，附此敘明。
三、沒收部分：
  (一)附表四編號一扣案海洛因共5 包（驗餘淨重0.98公克、空包
    裝總重1.20公克），係被告所有供施用之毒品；附表四編號
    二所示之甲基安非他命共15包（驗前總毛重422.42公克，取
    0.13公克鑑定用罄，驗餘總毛重422.29公克，包裝塑膠袋總
    重約12.81 公克），係被告所有意圖販賣而持有之毒品，業
    據被告陳明在卷（本院卷第43頁至第43頁反面），均應依毒
    品危害防制條例第18條第1 項之規定，沒收銷燬之。
  (二)扣案如附表五編號一、二所示之物，均係被告所有供施用毒
    品所用之物，業據被告供述在卷明確（偵5771卷第26頁、本
    院卷第43頁反面），自應依刑法第38條第1 項第2 款規定沒
    收。又刑法第38條第1 項第2 款所定得沒收之供犯罪預備之
    物，係指供實行犯罪行為為目的所預備之物，而其與犯罪有
    直接關係，惟仍未使用者而言。茍行為人已著手實行犯罪行
    為，其事先預備供犯罪而未及使用之物，非不得依此規定宣
    告沒收（最高法院98年度臺上字第4024號判決意旨參照）。
    被告於本院審理時供稱：夾鏈袋及電子磅秤是要分裝海洛因
    施用用的，因為過量會休克等語（本院卷第43頁反面），堪
    認扣案如附表五編號三、四之電子磅秤及未使用之夾鏈袋係
    被告所有，且係供其施用海洛因預備之物，亦應依刑法第38
    條第1 項第2 款之規定沒收之。
  (三)扣案如附表六所示之物，係被告所有供平常使用之電話，業
    據被告陳明在卷（偵5771卷第26至27頁、本院卷第43頁反面
    ），且無證據證明與本案犯罪有關，爰不予宣告沒收。
據上論斷，應依刑事訴訟法第299 條第1 項前段，毒品危害防制
條例第5 條第2 項、第10條第1 項、第2 項、第17條第2 項、第
第18條第1 項，刑法第11條前段、第47條第1 項、第51條第5 款
、第38條第1 項第2 款，判決如主文。
本案經檢察官盧美如到庭執行職務。
中    華    民    國  100     年    8     月    25    日
                  刑事第三庭  審判長法  官  柳章峰
                                    法  官  顏苾涵
                                    法  官  陳文貴
以上正本證明與原本無異。
如不服本判決應於收受判決後10日內向本院提出上訴書狀，並應
敘述具體理由。其未敘述上訴理由者，應於上訴期間屆滿後20日
內向本院補提理由書( 均須按他造當事人之人數附繕本) 「切勿
逕送上級法院」。
                                    書記官  陳玲君
中    華    民    國   100    年    8     月    25    日
附錄本案論罪科刑法條全文：
毒品危害防制條例第5條
意圖販賣而持有第一級毒品者，處無期徒刑或10年以上有期徒刑
，得併科新臺幣7 百萬元以下罰金。
意圖販賣而持有第二級毒品者，處5 年以上有期徒刑，得併科新
臺幣5 百萬元以下罰金。
意圖販賣而持有第三級毒品者，處3 年以上10年以下有期徒刑，
得併科新臺幣3 百萬元以下罰金。
意圖販賣而持有第四級毒品或專供製造、施用毒品之器具者，處
1 年以上7 年以下有期徒刑，得併科新臺幣1 百萬元以下罰金。
毒品危害防制條例第10條
施用第一級毒品者，處 6 月以上 5 年以下有期徒刑。
施用第二級毒品者，處 3 年以下有期徒刑。
【附表一】意圖販賣而持有第二級毒品甲基安非他命部分
┌──┬──────┬──────┬──────────────┬──────────────┐
│編號│  犯罪時間  │  犯罪地點  │        犯罪方式            │罪名暨宣告刑（含主刑、從刑）│
├──┼──────┼──────┼──────────────┼──────────────┤
│ 一 │99年10月15日│張維峰位於苗│以新臺幣20萬元之代價，向真實│張維峰意圖販賣而持有第二級毒│
│    │或16日某時許│栗縣頭份鎮中│姓名年籍均不詳，綽號為「阿正│品，累犯，處有期徒刑參年。扣│
│    │            │央路480 號2 │」之成年男子，購入甲基安非他│案如附表四編號二所示之物，沒│
│    │            │樓201 號房租│命共15包（總毛重422.42公克、│收銷燬之。                  │
│    │            │屋處        │海洛因5 包，合計淨重1.07公克│                            │
│    │            │            │）後，意圖販賣而持有第二級毒│                            │
│    │            │            │品甲基安非他命。            │                            │
└──┴──────┴──────┴──────────────┴──────────────┘
【附表二】：張維峰施用第一級毒品海洛因部分
┌──┬──────┬──────┬──────────────┬──────────────┐
│編號│  施用時間  │施用地點    │      施用方式、次數        │罪名暨宣告刑（含主刑、從刑）│
├──┼──────┼──────┼──────────────┼──────────────┤
│ 一 │99年10月21日│張維峰位於苗│將海洛因摻水稀釋後，以注射針│張維峰施用第一級毒品，累犯，│
│    │下午2 時許  │栗縣頭份鎮中│筒注射手臂血管之方式，施用第│處有期徒刑拾月。扣案如附表四│
│    │            │央路480 號2 │一級毒品海洛因1 次。        │編號一所示之物沒收銷燬；附表│
│    │            │樓201 號房租│                            │五編號一、三、四所示之物沒收│
│    │            │屋處        │                            │。                          │
└──┴──────┴──────┴──────────────┴──────────────┘
【附表三】：張維峰施用第二級甲基毒品安非他命部分
┌──┬──────┬──────┬──────────────┬──────────────┐
│編號│施用時間    │施用地點    │      施用方式、次數        │罪名暨宣告刑（含主刑、從刑）│
├──┼──────┼──────┼──────────────┼──────────────┤
│ 一 │99年10月21日│張維峰位於苗│在施用第一級毒品海洛因後不到│張維峰施用第二級毒品，累犯，│
│    │下午3 時許  │栗縣頭份鎮中│1 小時內，隨即以將安非他命放│處有期徒刑捌月。扣案如附表五│
│    │            │央路480 號2 │入玻璃球吸食器內以打火機（未│編號二所示之物沒收。        │
│    │            │樓201 號房租│扣案）點火加熱燒烤，而吸食因│                            │
│    │            │屋處        │此所產生煙霧之方式，施用第二│                            │
│    │            │            │級毒品安非他命1 次。        │                            │
│    │            │            │                            │                            │
└──┴──────┴──────┴──────────────┴──────────────┘
【附表四】：扣案應沒收銷燬之物
┌──┬───────────────────────────────────┬───┬───┐
│編號│                 物  品  名  稱                                       │數量  │所有人│
├──┼───────────────────────────────────┼───┼───┤
│ 一 │海洛因共5包（驗餘淨重0.98公克，空包裝總重1.20公克）                   │5包   │張維峰│
├──┼───────────────────────────────────┼───┼───┤
│ 二 │甲基安非他命共15包（驗餘總毛重422.29公克，包裝塑膠袋總重約12.81公克） │15包  │張維峰│
└──┴───────────────────────────────────┴───┴───┘
【附表五】：扣案應沒收之物
┌──┬───────────────────────────┬──┬────┬───────┐
│編號│                 物  品  名  稱                       │數量│所有人  │     備註     │
├──┼───────────────────────────┼──┼────┼───────┤
│ 一 │注射針筒                                              │3支 │張維峰  │犯罪所用之物  │
├──┼───────────────────────────┼──┼────┼───────┤
│ 二 │安非他命吸食器                                        │2 組│張維峰  │犯罪所用之物  │
├──┼───────────────────────────┼──┼────┼───────┤
│ 三 │電子磅秤                                              │1個 │張維峰  │犯罪預備之物  │
├──┼───────────────────────────┼──┼────┼───────┤
│ 四 │未使用之夾鏈袋                                        │89個│張維峰  │犯罪預備之物  │
└──┴───────────────────────────┴──┴────┴───────┘
【附表六】：不另為沒收之物
┌──┬───────────────────────────────────┬───┬───┐
│編號│                 物  品  名  稱                                       │數量  │所有人│
├──┼───────────────────────────────────┼───┼───┤
│ 一 │LG廠牌行動電話（含0000000000門號SIM卡1枚）1支                         │1支   │張維峰│
└──┴───────────────────────────────────┴───┴───┘